【裁判字號】    98,易,988
【裁判日期】    981106
【裁判案由】    詐欺
【裁判全文】
臺灣彰化地方法院刑事判決               98年度易字第988號
公  訴  人  臺灣彰化地方法院檢察署檢察官
被      告  庚○○
上列被告因詐欺案件，經檢察官提起公訴（98年度偵字第7150號
），及臺灣臺北地方法院檢察署檢察官移送併辦（98年度偵字第
17165號、98年度偵字第20092號)、臺灣臺南地方法院檢察署檢
察官移送併辦（98年度偵字第13486號、98年度營偵字第1353第)
、臺灣桃園地方法院檢察署檢察官移送併辦（98年度偵字第1840
0)、臺灣板橋地方法院檢察署檢察官移送併辦（98年度偵字第20
665、22553號），本院合議庭裁定由受命法官獨任進行簡式審判
程序，茲判決如下：
    主    文
庚○○幫助意圖為自己不法之所有，以詐術使人將本人之物交付
，處有期徒刑肆月，如易科罰金，以新臺幣壹仟元折算壹日。
    事    實
一、庚○○明知依一般社會生活之通常經驗，能預見若將個人之
    帳戶交付予他人使用，該他人有可能以所取得之帳戶遂行財
    產上犯罪之目的，竟基於縱若取得其所提供之提款卡（含密
    碼）之人，自行或轉交他人用以實施犯罪，供作被害人匯款
    或轉帳之用，仍不違背其本意之幫助詐欺取財之不確定故意
    ，於民國98年5月14日至同年月20日期間之某日，在臺南縣
    新營交流道旁之統一超商前，將其在合作金庫商業銀行新興
    分行申設開戶之帳號：0000000000000號帳戶（下稱合庫銀
    行帳戶）及在高雄蘺仔內郵局申設之帳號：0000000000000
    號帳戶（下稱郵局帳戶）之提款卡（含密碼），同時交付予
    其前在網路聊天所認識真實姓名年籍均不詳，綽號「麥克」
    之成年男子，供「麥克」及其所屬詐欺集團成年成員使用該
    2帳戶。嗣「麥克」及其所屬之詐欺集團成年成員共同基於
    意圖為自己不法所有之犯意聯絡，先後於附表所示時間，在
    網路拍賣網站上刊登不實之拍賣訊息，佯稱欲拍賣如附表所
    示之商品，詐欺如附表所示被害人，致使各該被害人陷於錯
    誤而標購上開商品，並依不詳詐欺集團成年成員指示，分別
    於如附表所示時間，將如附表所示款項，轉帳至如附表所示
    之庚○○帳戶內。嗣因附表所示被害人均未收到所標購之商
    品，才知受騙，而報警處理，始循線查悉上情。
二、案經子○○訴由彰化縣警察局員林分局報告臺灣彰化地方法
    院檢察署檢察官偵查起訴，及臺北縣政府警察局新店分局、
    臺北市政府警察局大安分局分別報告臺灣臺北地方法院檢察
    署檢察官移送併辦，乙○○、壬○○訴由宜蘭縣政府警察局
    蘇澳分局報告臺灣宜蘭地方法院檢察署檢察官呈請臺灣高等
    法院檢察署檢察長令轉臺灣臺南地方法院檢察署檢察官移送
    併辦，臺南縣警察局新營分局報告臺灣臺南地方法院檢察署
    檢察官移送併辦，桃園縣政府警察局蘆竹分局報告臺灣桃園
    地方法院檢察署檢察官移送併辦，臺北縣政府警察局土城分
    局、永和分局分別報告臺灣板橋地方法院檢察署檢察官移送
    併辦。
    理    由
一、按除被告所犯為死刑、無期徒刑、最輕本刑為3年以上有期
    徒刑之罪或高等法院管轄第1審案件者外，於刑事訴訟法第
    273條第1項程序進行中，被告先就被訴事實為有罪之陳述時
    ，審判長得告知被告簡式審判程序之旨，並聽取當事人、代
    理人、辯護人及輔佐人之意見後，裁定進行簡式審判程序；
    除簡式審判程序及簡易程序案件外，第1審應行合議審判，
    刑事訴訟法第273條之1第1項、第284條之1分別定有明文。
    本案被告庚○○所犯係死刑、無期徒刑、最輕本刑為3年以
    上有期徒刑以外之罪，並於本院行準備程序時就被訴事實為
    有罪之陳述，經受命法官告知簡式審判程序之旨，並聽取其
    與公訴人之意見後，本院認無不得或不宜改依簡式審判程序
    進行之處，爰依上揭規定，裁定本案由受命法官獨任進行簡
    式審判程序，合先敘明。
二、上揭犯罪事實，業經被告庚○○於本院審理時坦承不諱（參
    見本院98年10月22日審判筆錄），核與證人即被害人丁○○
    、辛○○、癸○○、己○○、戊○○、甲○○於警詢，及證
    人即被害人子○○、丙○○、乙○○、壬○○於警詢、偵訊
    具結證述之情節相符，並有合作金庫商業銀行98年6月3日合
    金新興存字第0980002410號函、98年6月12日合金新興存字
    第0980002465號函、合作金庫商業銀行新興分行98年7月17
    日合金新興字第0980003057號函檢附之被告上開合庫銀行帳
    戶開戶及交易明細資料【見臺灣彰化地方法院檢察署98 年
    度偵字第5957號卷第21至24頁、見臺灣臺北地方法院檢察署
    98年度偵字第17165號卷第127至130頁、臺灣板橋地方法院
    檢察署98年度偵字第20665號卷第15至16頁、臺灣板橋地方
    法院檢察署98年度偵字第22553號卷第19至22頁、臺灣臺南
    地方法院檢察署98年度偵字第13486號警卷第18至20頁】、
    中華郵政股份有限公司98年6月19日儲字第0980049404號函
    及中華郵政股份有限公司98年7月21日高營字第0982001825
    號函檢附之被告上開郵局帳戶開戶及交易明細資料【見臺灣
    桃園地方法院檢察署98年度偵字第18400號卷第9至11頁、臺
    灣臺南地方法院檢察署98年度營偵字第1353號警卷第9至11
    頁】、子○○之彰化縣警察局員林分局村上派出所受理詐騙
    帳戶通報警示簡便格式表、受理刑事案件報案三聯單、受理
    各類案件紀錄表、內政部警政署反詐騙諮詢專線紀錄表、露
    天拍賣網站拍賣訊息網頁資料各1份【見臺灣彰化地方法院
    檢察署98年度偵字第5957號卷第25至31頁、見臺灣臺北地方
    法院檢察署98年度偵字第17165號卷第109至118頁】、丁○○之臺北縣政府警察局新店分局雙城派出所受理詐騙帳戶通
    報警示簡便格式表、受理刑事案件報案三聯單、受理各類案
    件紀錄表、內政部警政署反詐騙案件紀錄表、雅虎奇摩拍賣
    網站拍賣訊息網頁資料、丁○○之中國信託銀行新店分行帳
    號000000000000號帳戶存摺交易明細各1份【見臺灣彰化地
    方法院檢察署98年度偵字第5957號卷第32至42頁、臺灣臺北
    地方法院檢察署98年度偵字第17165號卷第59至66頁】、丙○○之臺北縣政府警察局土城分局清水派出所受理詐騙帳戶
    通報警示簡便格式表、受理刑事案件報案三聯單、內政部警
    政署反詐騙諮詢專線紀錄表、雅虎奇摩拍賣網站拍賣訊息網
    頁及得標通知資料、玉山銀行WEB-ATM轉帳交易通知電子郵
    件各1份【見臺灣臺北地方法院檢察署98年度偵字第17165
    號卷第85至97頁、臺灣彰化地方法院檢察署98年度偵字第
    5957號卷第43頁】、辛○○之臺北縣政府警察局永和分局得
    和派出所受理詐騙帳戶通報警示簡便格式表、受理刑事案件
    報案三聯單、受理各類案件紀錄表、永豐銀行自動櫃員機交
    易明細單、內政部警政署反詐騙案件紀錄表各1份【見臺灣
    彰化地方法院檢察署98年度偵字第5957號卷第44、45頁、臺
    灣臺北地方法院檢察署98年度偵字第17165號卷第119至126
    頁】、癸○○之臺中市政府警察局第一分局公益派出所受理
    詐騙帳戶通報警示簡便格式表、受理刑事案件報案三聯單、
    受理各類案件紀錄表、內政部警政署反詐騙諮詢專線紀錄表
    、雅虎奇摩拍賣網站拍賣訊息網頁資料、癸○○之臺中向上
    郵局帳號00000000000000號帳戶存摺交易明細各1份【臺灣
    彰化地方法院檢察署98年度偵字第5957號卷第46至52頁、臺
    灣臺北地方法院檢察署98年度偵字第17165號卷第68至84 頁
    】、乙○○之宜蘭縣政府警察局蘇澳分局馬賽派出所受理詐
    騙帳戶通報警示簡便格式表、受理刑事案件報案三聯單、受
    理各類案件紀錄表、內政部警政署反詐騙案件紀錄表、雅虎
    奇摩拍賣網站拍賣訊息網頁資料、國泰世華銀行MY ATM交易
    明細表各1份【見臺灣臺北地方法院檢察署98年度偵字第171
    65號卷第98至108頁、臺灣臺南地方法院檢察署98年度偵字
    第13486號警卷第11、13至15頁】、壬○○之轉帳交易成功
    通知單、雅虎奇摩拍賣網站拍賣訊息網頁資料【見臺灣臺南
    地方法院檢察署98年度偵字第13486號警卷第12、16至17頁
    】、己○○之高雄市政府警察局新興分局中山路派出所受理
    詐騙帳戶通報警示簡便格式表、受理刑事案件報案三聯單、
    受理各類案件紀錄表、員警工作紀錄簿（其上記載己○○於
    98年5月30日前往報案）、內政部警政署反詐騙案件紀錄表
    各1份【見臺灣臺北地方法院檢察署98年度偵字第20092號卷
    第29至34頁】、戊○○之桃園縣政府警察局蘆竹分局南竹派
    出所受理詐騙帳戶通報警示簡便格式表、受理各類案件紀錄
    表、內政部警政署反詐騙案件紀錄表、雅虎奇摩拍賣網站拍
    賣訊息網頁資料、戊○○之台新銀行縣府分行帳號00000000
    000000號帳戶存摺交易明細【見臺灣桃園地方法院檢察署98
    年度偵字第18400號卷第12至14頁】、甲○○之臺南縣警察局
    新營分局鹽水派出所受理詐騙帳戶通報警示簡便格式表、受
    理刑事案件報案三聯單、受理各類案件紀錄表、內政部警政
    署反詐騙諮詢專線紀錄表、中國信託銀行自動櫃員機交易明
    細各1份【見臺灣臺南地方法院檢察署98年度營偵字第1353
    號警卷第8、14至20頁】。足徵被告自白確與事實相符。本
    件事證明確，被告幫助詐欺取財之犯行，應堪認定。
三、被告庚○○提供上開2帳戶予他人，供他人（即成年之詐欺
    正犯）作為實行詐欺取財犯罪使用，雖未參與詐欺取財之行
    為，然其顯係以幫助之意思，參與詐欺取財構成要件以外之
    行為，為幫助犯，核被告所為，係犯刑法第30條第1項前段
    、第339條第1項之幫助詐欺取財罪。被告係幫助成年之詐欺
    正犯實行詐欺取財犯罪，爰依刑法第30條第2項規定，按詐
    欺取財正犯之刑減輕之。再被告以一行為同時提供上開2 帳
    戶予他人，幫助正犯犯10次詐欺取財罪，係以一幫助行為觸
    犯10個幫助詐欺取財罪名，屬同種之想像競合犯，應依刑法
    第55條規定，從一重論處。公訴人雖未敘及如附表編號6至
    10所示之幫助詐欺取財犯行（即臺灣臺北地方法院檢察署檢
    察官以98年度偵字第17165號、98年度偵字第20092號、臺灣
    臺南地方法院檢察署檢察官以98年度偵字第13486號、98年
    度營偵字第1353第、臺灣桃園地方法院檢察署檢察官以98年
    度偵字第18400號、臺灣板橋地方法院檢察署檢察官以98年
    度偵字第20665、22553號移送併案審理部分），然檢察官就
    犯罪事實之一部提起公訴者，其效力及於全部，此為刑事訴
    訟法第267條所明定，此部分幫助詐欺取財之犯行，與前揭
    論罪科刑之業經起訴部分，具有想像競合之裁判上一罪關係
    ，應為起訴效力所及，本院自得併予審理，附此敘明。
四、爰審酌被告將其金融帳戶交付予詐欺集團使用，造成偵查犯
    罪機關事後追查贓款及詐欺集團成員極為困難，致使詐欺集
    團更加猖獗氾濫，對於社會治安之危害程度不容小覷，及其
    犯罪之動機、目的、手段、被害人所受損害金額，暨其犯罪
    後坦承犯行，態度尚屬良好、智識程度、生活狀況等一切情
    狀，量處如主文所示之刑，並諭知易科罰金折算之標準。
據上論斷，應依刑事訴訟法第273條之1第1項、第299條第1項前
段，刑法第30條第1項前段、第2項、第339條第1項、第55條、第
41條第1項前段，刑法施行法第1條之1，判決如主文。
本案經檢察官陳建佑到庭執行職務。
中    華    民    國    98    年    11    月     6    日
                  刑事第二庭          法  官  吳芙如
以上正本證明與原本無異。
如不服本判決應於收受判決後10日內向本院提出上訴書狀，並應
敘述具體理由；其未敘述上訴理由者，應於上訴期間屆滿後20日
內向本院補提理由書（均須按他造當事人之人數附繕本）「切勿
逕送上級法院」。
告訴人或被害人對於判決如有不服具備理由請求檢察官上訴者，
其上訴期間之計算係以檢察官收受判決正本之日期為準。
中    華    民    國    98    年    11    月    6     日
                                      書記官  林明俊
附表：
 ┌──┬────┬──────┬──────┬─────────┐
 │編號│被害人  │詐騙手法    │被害人匯款時│   備       註    │
 │    │        │            │間及匯入帳戶│                  │
 │    │        │            │及金額      │                  │
 ├──┼────┼──────┼──────┼─────────┤
 │ 1  │子○○  │詐欺集團成員│98年5月20 日│子○○係在彰化縣大│
 │    │        │於98年5月20 │21時39分許，│村鄉○○路106之11 │
 │    │        │日15時39分，│匯入新臺幣  │號住處內，上網購物│
 │    │        │在露天拍賣網│7,000元至陳 │遭詐騙轉帳匯款。  │
 │    │        │站上，刊登佯│元隆上開合庫│                  │
 │    │        │稱拍賣三星  │銀行帳戶內。│                  │
 │    │        │SGH -i908   │            │                  │
 │    │        │16G全配手機1│            │                  │
 │    │        │支之不實拍賣│            │                  │
 │    │        │訊息，致謝明│            │                  │
 │    │        │輝見該訊息後│            │                  │
 │    │        │陷於錯誤，而│            │                  │
 │    │        │於同日21 時8│            │                  │
 │    │        │分許標購上開│            │                  │
 │    │        │物品，並匯款│            │                  │
 │    │        │。          │            │                  │
 ├──┼────┼──────┼──────┼─────────┤
 │ 2  │丁○○  │詐欺集團成員│98年5月21 日│丁○○係在臺北縣新│
 │    │        │於98年5月20 │凌晨零時許，│店市○○路106之2號│
 │    │        │日21時7分許 │匯入新臺幣  │住處內，上網購物遭│
 │    │        │，在雅虎奇摩│6,000元至陳 │詐騙，而自其中國信│
 │    │        │拍賣網站上，│元隆上開合庫│託銀行新店分行帳號│
 │    │        │刊登佯稱拍賣│銀行帳戶內。│000000000000號帳戶│
 │    │        │Wii主機、Wii│            │轉帳匯款。        │
 │    │        │Fit遊戲機及 │            │                  │
 │    │        │遊戲片38 片 │            │                  │
 │    │        │之不實拍賣訊│            │                  │
 │    │        │息，致丁○○│            │                  │
 │    │        │見該訊息後陷│            │                  │
 │    │        │於錯誤，而於│            │                  │
 │    │        │同日23時57分│            │                  │
 │    │        │許標購上開物│            │                  │
 │    │        │品，並匯款。│            │                  │
 ├──┼────┼──────┼──────┼─────────┤
 │ 3  │丙○○  │詐欺集團成員│98年5月20 日│丙○○係在臺北縣土│
 │    │        │於98年5月20 │22時47分許，│城市○○路13巷7號4│
 │    │        │日21時12分許│匯入4,100元 │樓住處內，上網購物│
 │    │        │，在雅虎奇摩│至庚○○上開│遭詐騙，而以網路轉│
 │    │        │拍賣網站上，│合庫銀行帳戶│帳方式，自其玉山銀│
 │    │        │刊登佯稱拍賣│內。        │行土城分行帳026696│
 │    │        │數位相機1臺 │            │0000000號帳戶匯款 │
 │    │        │之不實拍賣訊│            │。                │
 │    │        │息，致丙○○│            │                  │
 │    │        │見該訊息後陷│            │                  │
 │    │        │於錯誤，而於│            │                  │
 │    │        │同日22時8分 │            │                  │
 │    │        │許標購上開物│            │                  │
 │    │        │品，並匯款。│            │                  │
 ├──┼────┼──────┼──────┼─────────┤
 │ 4  │辛○○  │詐欺集團成員│98年5月21 日│辛○○係在臺北縣某│
 │    │        │於98年5月21 │0時14分許， │處上網購物遭詐騙，│
 │    │        │日凌晨0時14 │匯入5,000元 │而至臺北縣永和市中│
 │    │        │分之前某時，│至庚○○上開│正路51號永豐銀行之│
 │    │        │在雅虎奇摩及│合庫銀行帳戶│自動櫃員機操作轉帳│
 │    │        │露天拍賣網站│內。        │匯款。            │
 │    │        │上，刊登佯稱│            │                  │
 │    │        │拍賣Wii主機 │            │                  │
 │    │        │、Wii Fit遊 │            │                  │
 │    │        │戲機及遊戲片│            │                  │
 │    │        │42 片之不實 │            │                  │
 │    │        │拍賣訊息，致│            │                  │
 │    │        │辛○○見該訊│            │                  │
 │    │        │息後陷於錯誤│            │                  │
 │    │        │，而於同年5 │            │                  │
 │    │        │月21 日凌晨0│            │                  │
 │    │        │時14 分許標 │            │                  │
 │    │        │購上開物品，│            │                  │
 │    │        │並匯款。    │            │                  │
 ├──┼────┼──────┼──────┼─────────┤
 │ 5  │癸○○  │詐欺集團成員│98年5月20 日│癸○○係在臺中市西│
 │    │        │於98年5月20 │22時20分許，│區○○街132號15樓 │
 │    │        │日21時21分，│匯入4,000元 │之1號住處內，上網 │
 │    │        │在雅虎奇摩拍│至庚○○上開│購物遭詐騙，而至臺│
 │    │        │賣網站上，刊│合庫銀行帳戶│中市○○路與東興路│
 │    │        │登佯稱拍賣筆│內。        │口附近之自動櫃員機│
 │    │        │記型電腦1臺 │            │操作，自其臺中向上│
 │    │        │之不實拍賣訊│            │郵局帳號000000000 │
 │    │        │息，致癸○○│            │34902號帳戶轉帳匯 │
 │    │        │見該訊息後陷│            │款。              │
 │    │        │於錯誤，而於│            │                  │
 │    │        │同日23時6分 │            │                  │
 │    │        │許標購上開物│            │                  │
 │    │        │品，並匯款。│            │                  │
 ├──┼────┼──────┼──────┼─────────┤
 │ 6  │乙○○  │詐欺集團成員│98年5月20 日│乙○○係在宜蘭縣蘇│
 │    │        │於98年5月20 │22時36分許，│澳鎮○○路159巷10 │
 │    │        │日22時17分許│匯入12,000元│號住處內，上網購物│
 │    │        │，在雅虎奇摩│至庚○○上開│遭詐騙，而以網路轉│
 │    │        │賣網站上，刊│合庫銀行帳戶│帳方式，自其國泰世│
 │    │        │登佯稱拍賣  │內。        │華銀行帳號00000000│
 │    │        │Sony KDL-40v│            │5845號帳戶匯款。  │
 │    │        │3100液晶電視│            │                  │
 │    │        │1 臺之不實拍│            │                  │
 │    │        │賣訊息，致李│            │                  │
 │    │        │光倫見該訊息│            │                  │
 │    │        │後陷於錯誤，│            │                  │
 │    │        │而於同日22時│            │                  │
 │    │        │33 分 許標購│            │                  │
 │    │        │上開物品，並│            │                  │
 │    │        │匯款。      │            │                  │
 ├──┼────┼──────┼──────┼─────────┤
 │ 7  │壬○○  │詐欺集團成員│98年5月20 日│壬○○係在宜蘭縣蘇│
 │    │        │於98年5月20 │23時6分許， │澳鎮某處上網購物遭│
 │    │        │日20時48分許│匯入9,000元 │詐騙，而自其合作金│
 │    │        │，在雅虎奇摩│至庚○○上開│庫商業銀行帳戶轉帳│
 │    │        │拍賣網站上，│合庫銀行帳戶│匯款。            │
 │    │        │刊登佯稱拍賣│內。        │                  │
 │    │        │iPhone 3G   │            │                  │
 │    │        │16GB 98%新手│            │                  │
 │    │        │機1支之不實 │            │                  │
 │    │        │拍賣訊息，致│            │                  │
 │    │        │壬○○見該該│            │                  │
 │    │        │訊息後陷於錯│            │                  │
 │    │        │誤，而於同日│            │                  │
 │    │        │22 時30 分至│            │                  │
 │    │        │58 分 許標購│            │                  │
 │    │        │上開物品，並│            │                  │
 │    │        │匯款。      │            │                  │
 ├──┼────┼──────┼──────┼─────────┤
 │ 8  │己○○  │詐欺集團成員│98年5月20 日│己○○係在臺北市大│
 │    │        │於98年5月20 │16時許，匯入│安區○○○路○段1號│
 │    │        │日凌晨1時10 │4,500元至陳 │臺灣大學內，上網購│
 │    │        │分許之前某時│元隆上開郵局│物遭詐騙，而至台大│
 │    │        │，在網際網路│帳戶帳戶內。│郵局轉帳匯款。    │
 │    │        │拍賣網站上，│            │                  │
 │    │        │刊登佯稱拍賣│            │                  │
 │    │        │白金牌鋼筆1 │            │                  │
 │    │        │支之不實拍賣│            │                  │
 │    │        │訊息，致洪北│            │                  │
 │    │        │濤見該訊息後│            │                  │
 │    │        │陷於錯誤，而│            │                  │
 │    │        │於同年5 月20│            │                  │
 │    │        │日凌晨1時10 │            │                  │
 │    │        │分許標購上開│            │                  │
 │    │        │物品，並匯款│            │                  │
 │    │        │。          │            │                  │
 ├──┼────┼──────┼──────┼─────────┤
 │ 9  │戊○○  │詐欺集團成員│98年5月20 日│戊○○係在桃園縣蘆│
 │    │        │於98年5月20 │17時50分標購│竹鄉○○○街24號7 │
 │    │        │日17時46分許│後到同日19時│樓住處內，上網購物│
 │    │        │，在雅虎奇摩│24分之前某時│遭詐騙，而以網路轉│
 │    │        │拍賣網站上，│，匯入3,900 │帳方式，自其台新銀│
 │    │        │刊登佯稱拍賣│元至庚○○上│行縣府分行帳號075 │
 │    │        │SONY T77數位│開郵局帳戶內│00000000000號帳戶 │
 │    │        │相機（含清潔│。          │匯款。            │
 │    │        │組、4G記憶卡│            │                  │
 │    │        │、腳架、連接│            │                  │
 │    │        │線）之不實拍│            │                  │
 │    │        │賣訊息，致林│            │                  │
 │    │        │逸鈞見該訊息│            │                  │
 │    │        │後陷於錯誤，│            │                  │
 │    │        │而於同日17時│            │                  │
 │    │        │50分許標購上│            │                  │
 │    │        │開物品，並匯│            │                  │
 │    │        │款。        │            │                  │
 ├──┼────┼──────┼──────┼─────────┤
 │ 10 │甲○○  │詐欺集團成員│98年5月20 日│甲○○係在臺南縣白│
 │    │        │於98年5月20 │16時49分許，│河鎮○○路663號上 │
 │    │        │日16時22分許│匯入5,200元 │網購物遭詐騙，而至│
 │    │        │之前某時，在│至庚○○上開│臺南縣白河鎮○○路│
 │    │        │雅虎奇摩拍賣│郵局帳戶內。│與康樂路口統一超商│
 │    │        │網站上，刊登│            │內之中國信託銀行自│
 │    │        │佯稱拍賣手機│            │動櫃員機操作轉帳匯│
 │    │        │1支之不實拍 │            │款。              │
 │    │        │賣訊息，致王│            │                  │
 │    │        │奕超見該訊息│            │                  │
 │    │        │後陷於錯誤，│            │                  │
 │    │        │而於同年5月 │            │                  │
 │    │        │20 日16時22 │            │                  │
 │    │        │分許標購上開│            │                  │
 │    │        │物品，並匯款│            │                  │
 │    │        │。          │            │                  │
 └──┴────┴──────┴──────┴─────────┘

司法院資訊處製作；財團法人民間司法改革基金會備份。
